【裁判字號】    98,上更(一),464
【裁判日期】    990126
【裁判案由】    貪污治罪條例等
【裁判全文】
臺灣高等法院刑事判決        98年度上更(一)字第464號
上  訴  人
即  被  告  丁  ○
            甲○○
            戊○○
            乙○○
            己○○
共      同  趙文銘   律師
選任辯護人  黃毓棋   律師
上  訴  人
即  被  告  丙○○
選任辯護人  江東原  律師
            李文中  律師
            羅啟恆  律師
上列上訴人等因違反貪污治罪條例等案件，不服臺灣板橋地方法
院96年度重訴字第34號，中華民國97年5月30日第一審判決（ 起
訴案號：臺灣板橋地方法院檢察署96年度偵字第10401、11793、
16293號 ）提起上訴，判決後，經最高法院第一次發回更審，本
院判決如下：
    主  文
原判決關於丁○有罪部分及甲○○、戊○○、乙○○、己○○、
丙○○部分撤銷。
甲○○共同違反「非期貨商不得經營期貨交易業務」之規定，處
有期徒刑柒月，減為有期徒刑月又拾伍日。如附表一、二所示
之物沒收。
丁○、乙○○共同違反「非期貨商不得經營期貨交易業務」之規
定，各處有期徒刑捌月，減為有期徒刑肆月。如附表二所示之物
沒收。
戊○○共同違反「非期貨商不得經營期貨交易業務」之規定，處
有期徒刑捌月，減為有期徒刑肆月。如附表一、二所示之物沒收
。
己○○共同違反「非期貨商不得經營期貨交易業務」之規定，累
犯，處有期徒刑捌月，減為有期徒刑肆月。如附表一所示之物沒
收。
丙○○共同違反「非期貨商不得經營期貨交易業務」之規定，處
有期徒刑壹年，減為有期徒刑陸月。
    事  實
一、己○○於94年間，因犯賭博罪，經原審法院於94年5月2日以
    94年度簡字第1297號判處有期徒刑3月，於94年6月20日易科
    罰金執行完畢。緣甲○○、陳景暘（綽號「志理」，經原審
    通緝中）明知自己並非期貨商，依法不得經營期貨自營業務
    、結算機構業務。二人謀議成立非法期貨公司，並共同基於
    意圖營利，提供賭博場所、聚眾賭博之犯意聯絡，由甲○○
    擔任負責人，陳景暘擔任經理職務，二人分別佔有股份百分
    之70、30，自民國95年12月底開始迄96年4月18日查獲止之
    期間內，在臺北縣樹林市○○街137號9樓成立大洋期貨公司
    ，經營非法期貨交易盤口，由甲○○分別於95年12月底及96
    年3月底，以月薪新臺幣（下同）3萬元至3萬5仟元、2萬5仟
    元雇用同有上開犯意聯絡之己○○、楊書密（業經原審判處
    有期徒刑4月，緩刑3年確定）擔任接單員，負責接聽客戶部
    賭客下注簽單電話，二人並負責將每日盈虧報表於每週五交
    由甲○○製作每週彙整報表，再由甲○○、己○○負責向賭
    客收帳，或以不知情之甲○○之妹（即張允齡）及謝美莉所
    分別開立之永豐商業銀行、玉山商業銀行帳戶作為賭資匯款
    之用。其期貨交易及賭博方法係以「臺灣證券交易所發行之
    加權股價指數」（俗稱大台指）為下單標的，再將客戶下單
    口數、金額等紀錄於帳冊內，交由甲○○、陳景暘依據賭客
    之信用、盤口可承受之風險等，決定是否接單（自為交易相
    對方）或轉單其他地下盤口，每日輸贏匯總結算後回報甲○○。賭客下注以口為單位，一口200元，以每點漲跌200元之
    方式計算盈虧，由上開地下期貨公司與下注簽單之賭客對賭
    ，每日結算輸贏，另向賭客收取每口下單手續費400元。以
    此方式經營非法地下期貨交易及結算業務牟利，嚴重影響正
    常股市發展及我國金融秩序。而陳景暘亦在其位於臺北縣土
    城市○○路○段77之8號住處，以大洋期貨公司名義對外招募
    不特定賭客，以上開賭法簽注下單，由其與賭客對賭，並於
    96年1、2月間，以每月3萬元之薪水僱用基於同上犯意之李
    慧珊（業經原審判處有期徒刑4月，緩刑3年確定）擔任會計
    助理，負責接單、記帳及收帳，並將每日輸贏匯總結算回報
    給陳景暘。以上賭博盈虧則由陳景暘、甲○○分別以百分之
    30、70拆帳。
二、丁○、乙○○、陳景暘明知自己並非期貨商，依法不得經營
    期貨自營業務、結算機構業務。三人謀議成立非法期貨公司
    ，股份各三分之一，並由乙○○負責記帳，並共同基於基於
    意圖營利，提供賭博場所、聚眾賭博之犯意聯絡，自94年12
    月底開始迄96年4月18日查獲止之期間內，在臺北縣土城市
    ○○路242巷5弄18號麗景山莊內成立地下期貨公司，經營非
    法期貨交易盤口，以「臺灣證券交易所發行之加權股價指數
    」（俗稱大台指）為簽賭下單標的，將客戶下單口數、金額
    等紀錄於帳冊內，由三人依據賭客之信用、盤口可承受之風
    險等，決定是否接單（自為交易相對方）或轉單其他地下盤
    口，乙○○負責記帳並將每日輸贏匯總結算回報丁○、陳景
    暘。賭客下注以口為單位，一口200元，每點漲跌以200元之
    方式計算盈虧，由上開地下期貨公司與下注簽單之賭客對賭
    ，賭客可透過電話下注、簽單。賭客所簽賭之賭資則匯入乙○○所開立之新光商業銀行之帳戶中或由渠等三人向賭客收
    取賭資，每日結算輸贏，另向賭客收取每口下單手續費400
    元。以此方式經營非法地下期貨交易及結算業務牟利，嚴重
    影響正常股市發展及我國金融秩序。丙○○原任臺北縣政府
    警察局土城分局技術教官，因陳景暘、丁○、乙○○經營上
    開地下期貨公司簽賭等非法賭博行為，並欲經營金沙賭博網
    路，為規避警察查緝，及圖得繼續經營簽賭之不法利益，極
    思打通營業所在之轄區警員，乃找上先前已認識多年之丙○○，推由陳景暘遊說丙○○加入渠等所經營之上開地下期貨
    公司為股東，丙○○竟基於共同經營地下期貨及賭博之犯意
    聯絡，而應允加入，由陳景暘先行替丙○○插股50萬元，並
    代墊入股金（嗣後再由持股應分配之盈餘按月歸墊）入股上
    開地下期貨公司之股東，而由丙○○透過台北縣政府警察局
    刑事警察大隊偵查佐劉熊及不知情之台北縣政府警察局新店
    分局陳金堡教官等管道，打探陳景暘、丁○等人經營地下期
    貨公司及電腦網路賭博公司所屬轄區之執行員警姓名，及介
    紹轄區員警予陳景暘等人認識，並要求渠等「照顧」陳景暘
    等人所開設之地下期貨公司及網路賭博公司，以此方法協助
    陳景暘等人規避轄區員警之查緝或取得員警之包庇，而參與
    分擔陳景暘、丁○、乙○○之上開經營地下期貨公司之行為
    。嗣陳景暘等人所經營地下期貨公司於95年8、9月共計分派
    利潤三次，分別為25萬元、15萬元、10萬元予丙○○，總共
    得款50萬元，並在丙○○之認可下，歸墊陳景暘代為丙○○
    先前未支付之入股金。
三、戊○○明知自己並非期貨商，依法不得經營期貨自營業務、
    結算機構業務，基於意圖營利，提供賭博場所、聚眾賭博之
    犯意，自94年12月底開始迄96年4月18日查獲止之期間內，
    在臺北市○○○路○段186號8樓之5成立地下期貨公司，經營
    非法期貨交易盤口，以「臺灣證券交易所發行之加權股價指
    數」（俗稱大台指）為簽賭下單標的，將客戶下單口數、金
    額等紀錄於帳冊內，由其依據賭客之信用、盤口可承受之風
    險等，決定是否接單（自為交易相對方）或轉單其他地下盤
    口，每日輸贏匯總並作結算。賭客下注以口為單位，一口
    200元，以每點漲跌以200元之方式計算盈虧，由上開地下期
    貨公司與下注簽單之賭客對賭，賭客可透過電話下注、簽單
    。賭客所簽賭之賭資則匯入其指定之日盛商業銀行松山分行
    帳戶中，或由其向賭客收取賭資，每日結算輸贏，另向賭客
    收取每口下單手續費400元。以此方式經營非法地下期貨交
    易及結算業務牟利，嚴重影響正常股市發展及我國金融秩序
    。戊○○另自95年12月起，與甲○○及丁○、乙○○、陳景
    暘等人基於犯意聯絡，另介紹賭客與甲○○或陳景暘、丁○
    、乙○○等三人經營之地下期貨公司對賭上開「大台指」指
    數，戊○○與甲○○及陳景暘、丁○、乙○○等人按比例拆
    帳（甲○○占7成、戊○○占3成；丁○等人占6成、戊○○
    占4成）。
四、案經臺灣板橋地方法院檢察署檢察官指揮內政部警政署監聽
    追蹤，而於96年4月18日10時30分許，指揮警方同步搜索，
    並在臺北縣樹林市○○街137號9樓，扣得供本案犯罪所用及
    所得如附表一所示之物，另於臺北市○○○路○段186號8樓
    之5，扣得供本案犯罪所用及所得如附表二所示之物。
五、案經內政部警政署移送臺灣板橋地方法院檢察署檢察官偵查
    起訴。
    理  由
壹、論罪部分
一、被告以外之人於審判外之言詞或書面陳述，除法律有規定者
    外，不得作為證據；又被告以外之人於審判外之陳述，雖不
    符第159條之1至第159條之4之規定，但經當事人於審判程序
    同意作為證據，法院審酌該言詞陳述或書面陳述作成時之情
    況，認為適當者，亦得為證據；當事人、代理人或辯護人於
    法院調查證據時，知有第159條第1項不得為證據之情形，而
    未於言詞辯論終結前聲明異議者，視為有前項之同意，刑事
    訴訟法第159條第1項、第159條之5規定甚明。經查，本判決
    後開所引用之各該被告以外之人於審判外之陳述，雖屬傳聞
    證據，惟均經被告丁○、甲○○、戊○○、己○○、乙○○
    、丙○○、辯護人及檢察官於本院審理時表示無意見而不予
    爭執，且迄至言詞辯論終結前亦未聲明異議，本院審酌上開
    證據資料製作時之情況，並無違法不當及證明力明顯過低之
    瑕疵，認為以之作為證據應屬適當，揆諸前開規定，依刑事
    訴訟法第159條之5規定，認前揭證據資料均例外有證據能力
    。
二、被告丁○、甲○○、戊○○、己○○、乙○○部分：
    訊之被告丁○、甲○○、戊○○、己○○、乙○○對於上揭
    犯罪事實，業於原審及本院審理時均坦承不諱，核與證人即
    同案被告陳景暘、楊書密、李慧珊等人證述情節相符，且有
    證人張允齡證述上情無訛，此外，並有如附表一、二所示之
    物扣案可資佐證，足徵上開被告等人不利於己之自白與事實
    相符，被告等五人此部分犯行事證明確，洵堪認定。
三、被告丙○○部分：
    訊據被告丙○○否認有前開犯行，辯稱：陳景暘固曾邀請伊
    入股其所經營之公司，但為伊所拒絕，伊雖曾於95年4、5月
    間介紹陳景暘與台北縣政府警察局新店分局教官陳金堡認識
    ，惟並未向陳金堡提及陳景暘從事之行業，亦未要求陳金堡
    如何關照或包庇陳景暘經營之地下期貨公司云云。經查：
(一)、被告丙○○固不諱言陳景暘有邀約其投資其等經營之地下期
    貨公司，惟辯稱：未同意入股云云，然依95年10月5日4時18
    分47秒由陳景暘（代號Ｂ）0000000000號電話撥至被告丙○○（代號Ａ）0000000000號電話通話內容（譯文見95年度他
    字第7604號卷(一)第414至415頁）可知，陳景暘等人所經營地
    下期貨公司於95年8、9月共計分派利潤3次，分別為25萬元
    、15萬元、10萬元予被告丙○○，總共得款50萬元，並在被
    告丙○○之認可下，由陳景暘代為歸墊丙○○先前未支付之
    入股金等情，而被告丙○○針對上開對話內容於偵查時亦供
    稱：知悉陳景暘等人係經營網路賭博公司，及其受分派利潤
    3次共計50萬元之事（見95年度他字第7604號卷(一)第392頁）
    ，證人陳景暘於原審羈押訊問時亦供稱：有拉攏被告丙○○
    投資入股其等經營之地下期貨公司，並由其代墊入股金等語
    （見95年度他字第7604號卷(二)第284頁至285頁），核與證人
    乙○○於96年6月25日偵查中證述：「提示95年10月5日14
    時18分陳景暘、丙○○之通聯（陳景暘有說跟丙○○「ㄆㄨ
    ㄚˋ」錢共50萬，何意？）我哥哥（指陳景暘）有跟我說要
    看每個月賺多少他想要給丙○○5%的利潤，但我不知道後來
    我哥哥有無給丙○○，但是我哥哥沒有從我這邊拿走錢」等
    語尚屬相符（見96年度偵字第10401號卷第418頁），至證人
    陳景暘另稱：丙○○未同意入股，及上開分紅係屬其個人所
    分得，借予丙○○並為其代墊入股金云云，惟與上開通聯內
    容顯不相符合，而通聯譯文係就當時被告丙○○與陳景暘間
    約定內容之情形，原音重現，如實記載，較能客觀呈現當時
    雙方約定之實情，自應以通聯譯文所載內容為準，證人陳景
    暘所稱被告丙○○不同意入股及收取款項云云，應係事後迴
    護被告丙○○之詞，要無足採。是依上開證人之證言及通聯
    內容可證，被告丙○○確有同意入股陳景暘等人所經營地下
    期貨公司，由陳景暘先行替被告丙○○插股50萬元，並代墊
    入股金，嗣後再由持股應分配之盈餘歸墊之情，堪予認定。
(二)、陳景暘、丁○、乙○○等人經營之地下期貨公司簽賭及欲經
    營金沙賭博網路等非法賭博行為，為規避警察查緝，及圖得
    繼續經營簽賭之不法利益，極思打通營業所在之轄區警員，
    乃透過被告丙○○介紹認識任職於台北縣政府警察局刑事警
    察大隊偵查佐劉熊及台北縣政府警察局新店分局陳金堡教官
    ，被告丙○○並透過劉熊打探陳景暘、丁○等人經營地下期
    貨公司及電腦網路賭博公司所屬轄區之執行員警姓名，及介
    紹轄區員警予陳景暘等人認識，並要求渠等「照顧」陳景暘
    等人所開設之地下期貨公司及網路賭博公司等情，此觀之95
    年10月30日13時18分46秒由陳景暘（代號Ｂ）0000000000號
    電話撥至被告丙○○（代號Ａ）0000000000號電話（譯文見
    95年度他字第7604號卷(一)第416頁）、95年10月30日13時21
    分21秒由陳景暘（代號Ｂ）0000000000號電話撥至被告丙○○（代號Ａ）0000000000號電話（譯文見95年度他字第7604
    號卷(一)第416頁）、95年12月15日16時45分50秒由劉熊（代
    號Ａ）000 0000000號電話撥至被告丙○○（代號Ｂ）00000
    00000號電話（譯文見95年度他字第7604號卷(一)第419頁）、
    95年11月13日17時59分26秒由陳景暘（代號Ａ）000000000
    0號電話撥至丁○（申請登記人為章靜文）（代號Ｂ）00000
    00000號電話（譯文見95年度他字第7604號卷(一)第417頁）、
    95年12月17日21時41分23秒由陳景暘（代號Ａ）0000000000
    號電話撥至胡占江（代號Ｂ）0000000000號電話（譯文見95
    年度他字第7604號卷(一)第169、170頁）等通話內容可明（以
    上通話內容之監聽譯文詳見附表三），被告丙○○於偵查時
    並供稱：「上開對話內容我是問他新店那邊有沒有他們的公
    司。（陳景暘說新店那裡有業務單位，何意？）業務單位也
    是指他們公司，陳景暘的意思是說公司在新店有據點。（問
    陳景暘說不是劉熊那裡，劉熊那裡OK了不是嗎，現在是管區
    ，這句話何意？）陳景暘的意思是要找新店的管區，想認識
    管區員警。」（見95年度他字第7604號卷(一)第394、395頁）
    、「上開對話內容，是因陳景暘在新店有一個點被新店分局
    抄了，所以陳景暘就找我了解一下，但我沒有幫他去處理。
    （你有否打電話給劉熊，請他幫忙處理該事？）沒有。（上
    開你和陳景暘之通聯，陳景暘說『劉熊那邊不是已經OK了嗎
    ？』何意？是不是表示劉熊那邊已經處理好的意思？）意思
    是說我有打電話給劉熊照會過說我有一朋友在新店經營網路
    賭博公司，但後來沒有處理。」（見同上偵查卷第443、444
    頁）、「上開對話內容是請我找轄區員警認識一下。（你為
    何問業務單位在那裡？所謂業務單位是指什麼？）因我不知
    道他們公司在那裡，業務單位就是他們公司。（陳景暘跟你
    說跟管區ㄊㄡˋ頭一下是什麼意思？什麼事情要跟管區照會
    ？）「ㄊㄡˋ頭」是碰面的意思，因為他想認識管區員警。
    （陳景暘說給劉熊就好了，何意？給劉熊什麼東西？）想要
    認識他，讓他知道公司地點在那裡。（你說看新店分局那邊
    需不需要是什麼意思？）我想敷衍他，因他想要我的事我不
    願意，我是問他需不需要認識新店分局的人。（你說管區是
    上次那個是指誰？上次是指那件事情？）我也不認識，他們
    曾在新店被警察抓那件事。（陳景暘說有沒有超過上次那個
    係指超過什麼？）『超』是指被臨檢。（為何要把管區住址
    報告劉熊？要劉熊去傳達什麼事情？劉熊跟管區有熟識？）
    因為陳景暘想要劉熊幫忙，幫他留意警察有無大動作。劉熊
    跟管區不認識。」（見同上偵查卷第396頁）、「（你有否
    打電話給劉熊？）有。我只問他們隊裡之員警有否出來到新
    店。（他有否跟你說？）應該沒有，因為他也不是很確定跟
    我講說應該沒有吧。」（見同上偵查卷第445頁）、「（你
    們提到陳景暘：要跟管區ㄊㄡˋ頭一下，要給偵查隊，後來
    陳景暘說給劉熊好了，還問你說新店分局那邊需不需要，你
    說：管區可能比較不敢，據該通聯，你們是否有要行賄新店
    分局和管區或劉熊？）是陳景暘想要在新店做賭博行業，他
    向我提議說問我是否可以幫他行賄新店的警察，我跟他說如
    要行賄的話應該要從管區、刑事組下手，但因我不想幫他行
    賄也不想收賄，所以我才會在通聯中說管區應該比較不敢。
    （據上開通聯，陳景暘說：給劉熊那就好了，現是依劉熊為
    主，你們究竟有否行賄劉熊？）沒有。因陳景暘一直想叫我
    幫他行賄分局或管區，但我不願意幫忙，我自己也不願意收
    賄，所以我就推給劉熊。（打完這通95年10月30日之電話後
    ，你有否幫陳景暘約新店分局的人出來吃飯？）有。我是幫
    他約新店分局的陳金堡教官，當次劉熊沒去，當天是我、陳
    景暘和乙○○一起去，陳金堡當天有帶他太太來。（該次吃
    飯談什麼？）我向陳金堡介紹乙○○、陳景暘，我說他們想
    在新店地區開一家顧問公司，像張國志老師那樣子的公司，
    我跟陳教官說如以後有需要希望陳金堡教官可以幫忙一下。
    （同一通聯之後半段，陳景暘他有透過你尾數是60之電話把
    地址用簡訊的方式傳給你，這是傳什麼地址？）應是他們新
    店想要設立投顧公司的地址。（你還有把地址傳給劉熊嗎？
    ）有。我就問劉熊是否願意幫陳景暘的忙。（你如何跟劉熊
    說？那劉熊怎麼說？）我跟劉熊說是否願幫陳景暘的忙，他
    當警察那麼久他應該知道我的意思，但他後來回答我說他不
    要。」（96年度偵字第10401號偵查卷第300、301頁）、「
    （上開對話內容，新店那一邊是指那件事？是金沙賭場嗎？
    ）因陳景暘希望我幫忙找警員，但我都用敷衍態度回應他。
    （你要請劉熊問當天有員警進去金沙賭場臨檢還是取締？你
    要劉熊打聽這件事做什麼？）應是問劉熊是否他們單位去臨
    檢或取締的。」（同上偵查卷第400、401頁）、「我確有打
    過上開電話給劉熊。（打該通電話給劉熊做什麼？）因陳景
    暘他們在新店的點被新店分局抓，陳景暘要我打電話問一下
    是誰抓的，所以我打電話問劉熊是誰抓的，後來不知道是我
    打給他，還是他打給我說不是他們單位出來抓的。」等語（
    同上偵查卷第444頁）；於原法院聲羈訊問時則稱：「（在
    陳景暘給劉熊那就好了？為何回答說：刑事組，看新店前邊
    須不須要？是何意？）陳景暘被臨檢的時候有找我，問我看
    是何人去臨檢的，他是想知道何人去臨檢的，想是否可以透
    過關係擺平。我說須不須要部分的意思是說不須要跟新店的
    人應酬或是認識。陳景暘是想要認識劉熊想要透過他的關係
    來查新店的點是何人去查獲的，要查是否劉熊那邊的人派出
    去查緝的。（為何跟陳景暘說：現依劉熊為主？）因我不想
    牽扯其他人，所以我以劉熊作擋箭牌，我想推托陳景暘對我
    的請託。」等語，證人劉熊亦證述上情無訛（見95年度他字
    第7604號卷(二)第248至255頁、第261至263頁，96年度偵字第
    10401號卷第410至413頁）。足證被告丙○○確有介紹任職
    於台北縣政府警察局刑事警察大隊偵查佐劉熊及台北縣政府
    警察局新店分局陳金堡教官給陳景暘等人認識，並透過劉熊
    打探陳景暘、丁○等人經營地下期貨公司及電腦網路賭博公
    司所屬轄區之執行員警姓名，及介紹轄區員警予陳景暘等人
    認識，並要求渠等「照顧」陳景暘等人所開設之地下期貨公
    司及網路賭博公司，以此方法協助陳景暘等人規避轄區員警
    之查緝或取得員警之包庇，復於陳景暘等人所經營之地下期
    貨公司被警員臨檢時，被告丙○○更透過劉熊查詢執行之單
    位，企圖透過關係擺平等情明確。
(三)、綜上各情參互以析，被告丙○○明知陳景暘等人所經營之地
    下期貨公司所從事者為非法行為，仍被邀入股該地下期貨公
    司及分派利潤50萬元，並透過劉熊介紹陳景暘等人經營地下
    期貨公司及電腦網路賭博公司所屬轄區之執行員警予陳景暘
    等人認識，並要求渠等「照顧」陳景暘等人所開設之地下期
    貨公司及網路賭博公司，以此方法協助陳景暘等人規避轄區
    員警之查緝或取得員警之包庇，復於陳景暘等人所經營之地
    下期貨公司被警員臨檢時，被告丙○○更透過劉熊查詢執行
    之單位，企圖透過關係擺平，足認其對陳景暘等人經營地下
    期貨公司為簽注之行為與陳景暘、丁○、乙○○有共同之犯
    意聯絡，並分擔公關行為。其否認犯罪所辯，為卸責之詞，
    不足採信，其前開犯罪事證明確，足以認定。
四、期貨交易屬高度風險之財物槓桿工具，為管理交易風險，確
    保履約能力，對於台灣股價指數期貨（下稱台股指數期貨）
    交易經營商之成立，採取「許可主義」，若未擁有合法期貨
    商執照，從事期貨交易業務，即為法所不許，此觀期貨交易
    法第56條及第112條第3款規定甚明。台灣期貨交易所股份有
    限公司（下稱台灣期貨交易所）開設台股指數期貨交易之目
    的，在於提供市場參與者預測未來經濟發展趨勢，預作避險
    或套利；看多或看空乃繫於參與者對於未來展望之評估，不
    純然依靠機率，難認概屬「射倖賭博」。且地下期貨如吸納
    合法期貨市場眾多資金，非惟易於影響合法期貨之正常交易
    ，減少政府之期貨交易稅收，且地下期貨之操盤者，為己身
    之大量空單或多單，亦會試圖影響現貨指數價格，更易導致
    股市異常暴漲暴跌；此與賭博罪重在維護社會善良風氣，其
    所保護之法益，並非完全相同。又台灣期貨交易所訂定之「
    台灣證券交易所股價指數期貨契約交易規則」（下稱期貨契
    約交易規則）第10條、第15條第1項固分別規定：「本契約
    之買賣申報以電腦自動撮合。撮合方式開盤採集合競價，開
    盤後採逐筆撮合」、「期貨商受託買賣本契約，應於受託前
    按受託買賣之合計數量預先收足交易保證金，並自成交日起
    迄交割期限屆至前，按每日結算價逐日計算每一委託人持有
    部位之權益，合併計入委託人之保證金帳戶餘額」。然此係
    針對合法經營台灣期貨交易所股價指數期貨所作之規定，至
    於未經主管機關許可經營台股指數期貨交易之業者，其擅自
    經營者是否為台股指數期貨，仍須按股價指數期貨交易契約
    之定義決之，非謂其經營方式，有部分與上開期貨契約交易
    規則不符，即謂非屬股價指數期貨契約交易。再期貨交易法
    第3條第1項第1款規定：「本法所稱期貨交易，指依國內外
    期貨交易所或其他期貨市場之規則或實務，從事衍生自商品
    、貨幣、有價證券、利率、指數或其他利益之下列契約之交
    易」、「期貨契約：指當事人約定，於未來特定期間，依特
    定價格及數量等交易條件買賣約定標的物，或於到期前或到
    期時結算差價之契約」；另期貨契約交易規則第5條、第6條
    分別規定：「每一契約價值為新台幣（下同）200元乘以台
    股期貨指數」、「本契約交易之報價以本指數一點為最小升
    降單位，每一點價值為200元」。被告等人係以台灣證券交
    易所發行之加權股票指數（俗稱：大台指）為下單交易標的
    ，顧客將交易簽注傳至上開甲○○等五人先後共同或分別經
    營之地下期貨公司，彼等考量顧客之信用及可承受之風險等
    因素，決定與之對作，或轉單至其他地下盤口。顧客下注以
    口為單位，一口200元，再以下單當日成交價之台股期貨指
    數漲跌點數多寡，乘以口數之倍率，作為結算盈虧之依據，
    甲○○等收取每口下單手續費400元。其經營行為既係以台
    灣證券交易所發行之加權股票指數為下單交易之標的，即屬
    未經許可，擅自經營期貨交易。又其收取簽注單，允諾以下
    單當日之台股期貨指數漲跌點數多寡，再乘以口數之倍率，
    作為結算盈虧之依據，並將輸贏金錢交付應得之人，即為撮
    合交易之動作，而屬「期貨結算業務」。地下期貨因為免繳
    保證金，又免徵期貨交易稅，吸引許多民眾捨棄合法期貨管
    道，轉向地下期貨下單，造成台指期貨交易大量失血。尤其
    對於淺碟型的臺灣股市而言，抑制地下期貨交易，正是期貨
    交易法第112條之立法宗旨。地下期貨業者，若逕自從事買
    方與賣方的搓合，即是「期貨交易所業務」；若逕自將期貨
    多單空單與每日期指收盤價結算，並將輸贏金錢交付應得之
    人，即為「期貨結算業務」；次按期貨交易法第56條第1項
    所稱期貨商經營之期貨交易業務，依期貨商設置標準第8條
    第1項規定，包括期貨經紀業務及期貨自營業務二種，若從
    事接受客戶之委託，為客戶辦理開戶，並以客戶之名義，依
    客戶之委託內容執行期貨交易者，係屬經營期貨經紀業務；
    若以自己之名義，並為自己之計算而自為貨交易之一方者，
    則屬經營期貨自營業務。被告等人乃接受民眾下單並自為交
    易對方，即為「自營業務」。
五、核被告丁○、甲○○、戊○○、乙○○、己○○、丙○○所
    為，均犯期貨交易法第112條第2款「未經許可，擅自經營期
    貨結算機構者。」第3款「違反第56條第1項非期貨商除本法
    另有規定者外，不得經營期貨交易業務。之規定者。」及刑
    法第266條第1項前段、第268條後段之普通賭博罪及圖利聚
    眾賭博罪。被告等六人所犯上開各罪，為一行為觸犯數罪名
    之想像競合關係，應從情節較重之第3款「違反非期貨商不
    得經營期貨交易業務」罪名論處。至槓桿交易商，依期貨交
    易法施行細則第4條係指經營「槓桿保證金契約」，而依期
    貨交易法第3條第1項第4款規定，「槓桿保證金契約」則係
    指依其他期貨市場之規則或實務，當事人約定，一方支付價
    金一定成數之款項或取得他方授與之一定信用額度，雙方於
    未來特定期間內，依約定方式結算差價或交付約定物之契約
    ，亦為期貨交易契約之一種，且為於店頭市場交易之商品。
    本件被告等人所為應屬期貨商經營之期貨交易業務（期貨自
    營業務），及從事期貨交易之結算、交割交易之履約，屬期
    貨結算業務，業如前述，核非所謂之槓桿交易商，是起訴書
    認被告所為係犯期貨交易法第112條第4款「未經許可，擅自
    經營槓桿交易商者」，即有誤會，惟起訴書所述乃同一社會
    事實，應變更起訴法條。被告甲○○、己○○與陳景暘、楊
    書密就大洋期貨公司部分；被告丁○、乙○○、丙○○與陳
    景暘就麗景山莊之地下期貨經營部分；被告戊○○自95年12
    月起另介紹賭客與甲○○或丁○等人經營之地下期貨公司對
    賭並按比例拆帳部分，與甲○○、丁○、乙○○及陳景暘間
    ，分別均有犯意之聯絡，行為之分擔，分別均為共同正犯。
    期貨交易法第112條第2、3款之「期貨結算業務、期貨交易
    業務」，所謂之「業務」，係指以反覆經營期貨交易行為為
    目的之社會活動者而言，性質上本即包含繼續多次經營期貨
    之交易行為，為「營業犯」性質之包括一罪（最高法院92年
    度臺上字第4820號判決意旨參照）。另按刑事法若干犯罪行
    為態樣，本質上原具有反覆、延續實行之特徵，立法時既予
    特別歸類，定為犯罪構成要件之行為要素，則行為人基於概
    括之犯意，在密切接近之一定時、地持續實行之複次行為，
    倘依社會通念，於客觀上認為符合一個反覆、延續性之行為
    觀念者，於刑法評價上，即應僅成立一罪，學理上所稱「集
    合犯」之職業性、營業性或收集性等具有重複特質之犯罪均
    屬之，例如經營、從事業務、收集、販賣、製造、散布等行
    為概念者即是（最高法院95年度臺上字第1079號判決意旨可
    資參照）。查被告四人以所經營之地下期貨公司聚眾賭博，
    其行為本具有持續性及反覆性，應屬「集合犯」之包括一罪
    ，僅成立一罪。被告己○○前於94年間，因犯賭博案件，經
    原審法院判處有期徒刑3月確定，於94年6月20日易科罰金執
    行完畢，有本院被告全國前案紀錄表可按，5年以內故意再
    犯
    本件有期徒刑以上之罪，為累犯，依刑法第47條第1項規定
    加重其刑。
六、原審對被告等人論罪科刑，固非無見。惟查：(一)、原判決論
    丙○○以貪污治罪條例之公務員利用職務詐取財物罪，尚有
    未合。(二)、己○○係基於共同犯罪之意思，參與上開犯罪行
    為，應為共同正犯，原判決認僅為幫助犯，亦有不當。(三)、
    被告等人之犯罪行為，均在96年4月24日以前，原判決未適
    用中華民國九十六罪犯減刑條例予以減刑，並有違誤。原判
    決既有可議，自應由本院將原判決關於丁○有罪部分及丙○○、張鏡庭、乙○○、戊○○、己○○部分撤銷改判。爰審
    酌被告丁○、戊○○、乙○○、甲○○均為地下期貨公司之
    負責人，涉入情節較深，被告己○○雖係受雇於甲○○，然
    係累犯，及上開被告等五人均坦承犯行，態度良好，而丙○○身為警察，竟不知廉潔自持，參與經營非法期貨及賭博之
    公司，犯後又否認犯罪，及被告等人犯罪之一切情狀。就被
    告丁○、戊○○、乙○○仍量處如原判決所處之刑如主文所
    示，對丙○○量處有期徒刑一年，對己○○量處有期徒刑八
    月。己○○係共同正犯，原判決論以幫助犯，適用法條不當
    ，故本院得諭知較重之刑，併此敘明。被告等人犯罪時間均
    在中華民國96年4月24日以前，悉合於減刑條件，爰依中華
    民國九十六年罪犯減刑條例第2條第1項第3款規定減刑二分
    之一。如附表一、二之扣押物，為被告等人或共犯所有，且
    為犯罪工具及犯罪所得，應予沒收之。
貳、不另為無罪諭知部分
一、公訴意旨另以：
(一)、被告乙○○、甲○○、丁○及陳景暘、胡占江、黃肇偉（胡
    、黃二人業經判決無罪確定）等人基於共同營利之意圖，自
    95年8月間起，共組金沙期貨等地下網路賭博公司，該公司
    地點設於臺北縣土城市○○路○段77之8號陳景暘住處，並委
    由真實姓名年籍不詳綽號為「JON」之成年男子負責金沙期
    貨網路賭博公司之賭博電腦程式、賭博網路之網頁伺服器架
    設及維修，並利用春發財務管理公司於96年2月1日，向新世
    紀資通股份有限公司所申請之網段（IP位置為218.32.211.
    32－218.32.211.47），使用該網段中之固定式IP位置供218
    .32.211.35 架設網域名稱為WWW.GS8 8.NET網頁（網頁之首
    頁名為「金沙財經網」，該網域名稱WWW.GS588.NET係透過
    GO DADDYSOFTWARE.INC.於95年8月17日於網路註冊申請使用
    ），並將金沙財經網之網頁伺服器電腦主機放置於臺北市○○○路○段83巷5號6樓，透過數據機連線至網際網路，以提
    供不特定人透過網際網路連線至該網站進行簽注賭博財物。
    該網路賭博公司並僱用員工己○○負責監看網站賭客即時下
    注簽單資料、統計每日賭博盈虧報表等工作。該網站之賭博
    方式為：賭單雙（以臺灣股市集中市場加權指數成交當時之
    小數點後二碼為基準，偶數是雙、奇數是單，如集中市場大
    盤指數係7000.12點，則賭雙為贏）、賭大小（以臺灣股市
    集中市場加權指數成交當時之小數點最一碼為基準，最後一
    碼為0－4為小、5－9為大）、賭樂透（與臺灣股市集中市場
    加權指數成交當時之小數點後二碼相同時為贏）、賭幸運碼
    （與臺灣股市集中市場加權指數成交當時之小數點最後一碼
    相同為贏），該4種賭法每天於臺灣集中市場交易時間內，
    由電腦設定固定時段、可進行多場次下注簽單（第一場次開
    獎時間為上午09：05分），賭客下注簽單後，於預定場次之
    開獎時間，由網站電腦程式核對集中市場之大盤指數與賭客
    簽注號碼，逕由電腦開獎、派彩，該電腦網站經營方式係以
    4階層管理賭博網站，其中網站股東分為最上層，總代理、
    代理商依序為其下線，股東、總代理、代理商，各自擁有不
    同帳號、密碼進入網站，觀看其所屬下線賭客下注情形、派
    彩結果及股東、總代理、代理商之拆帳金額，股東、總代理
    、代理商分別擁有不同金額之額度提供賭客下注，賭客則由
    股東、總代理（代理商上線）、代理商（簽注站）負責對外
    以不同方式管道招募賭客連線至上開網站下注，股東、總代
    理、代理商亦可下注簽單與賭客對賭輸、贏，賭客加入該網
    站會員後，會提供1組帳號、密碼供賭客連線進入網站（
    LOGIN）下注簽單，賭客之賭資需以金融機構帳戶匯款至股
    東、總代理、代理商所指定帳戶中，支付賭客彩金亦由金融
    機構帳戶匯款至賭客帳戶中，賭客於進行上開4種賭法之單
    筆投注上限為2000元（於開獎前可下注多筆，單場開獎投注
    上限為40000元），單筆投注下限為500元，該網站之內設計
    有計算軟體程式（僅股東、總代理、代理商有權限進入查看
    ），可計算每月、每日簽賭輸贏金額，並於每月之月初按賭
    博網站盈虧由上開股東、總代理、代理商分別拆帳，計算分
    紅。因認被告乙○○、張鏡庭、丁○、己○○等人此部分涉
    犯刑法第266條第1項前段、第268條及期貨交易法第112條第
    4 款之罪嫌。
(二)、被告丙○○係警察分局之技術教官，為公務員，其明知身為
    警察人員依刑事訴訟法及警察法之規定負有協助偵查犯罪之
    職務，卻仍為違背其職務上應為之行為，竟透過任職於臺北
    縣政府警察局刑事警察大隊偵查佐劉熊及透過不知情之臺北
    縣政府警察局新店分局陳金堡教官等管道，打探陳景暘、丁○等人經營地下期貨公司及電腦賭博網路所屬轄區內之執行
    員警姓名，及介紹轄區員警給陳景暘，又被告丙○○除接受
    上開50萬元之無償插股外，另自94年4月起至95年12月間，
    復多次接受陳景暘等人至大陸、澳門等地之出國旅遊招待，
    且接受陳景暘等人至臺北富豪酒店及絕色酒店等不正利益之
    招待。因認被告丙○○所為亦涉犯貪污治罪條例第4條第1項
    第5款、刑法第132條等罪嫌。
二、按犯罪事實應依證據認定之，無證據不得認定犯罪事實；不
    能證明被告犯罪者，應諭知無罪之判決，刑事訴訟法第154
    條第2項、第301條第1項分別定有明文。再刑事訴訟法第161
    條第1項規定：檢察官就被告犯罪事實，應負舉證責任，並
    指出證明之方法。因此，檢察官對於起訴之犯罪事實，應負
    提出證據及說服之實質舉證責任。倘其所提出之證據，不足
    為被告有罪之積極證明，或其指出證明之方法，無從說服法
    院以形成被告有罪之心證，基於無罪推定之原則，自應為被
    告無罪之判決；又認定犯罪事實所憑之證據，雖不以直接證
    據為限，間接證據亦包括在內；然而無論直接或間接證據，
    其為訴訟上之證明，須於通常一般之人均不致有所懷疑，而
    得確信其為真實之程度者，始得據為有罪之認定（最高法院
    92年臺上字第128號判例、76年臺上字第4986號判例意旨參
    照）。
三、公訴人認為被告乙○○、甲○○、丁○、己○○涉有刑法第
    266 條第1項、第268條及期貨交易法第112條第4款之罪嫌，
    無非係以被告丁○、乙○○、己○○、張鏡庭、胡占江、黃
    肇偉之供述及證述，及證人張允齡、李慧珊、楊書密、陳景
    暘等人證述，及扣案之贓物現金11萬3400元、支票12張（面
    額計544萬零800元）、本票65張（面額839萬零8500元）、
    電腦24台、筆記型電腦5台、監視器2組、存摺59本、行動電
    話28支、傳真機9台、會員資料、帳冊乙批等為其主要論據
    。惟訊據上開被告等人均否認有上開犯行，辯稱：以為金沙
    期貨網路賭博公司網站之賭博方式，只是單純賭博行為，且
    網站僅在測試階段，尚未與賭客開始對賭等語。經查：
(一)、行為人如以台股現貨指數為標的，向各戶收取佣金，並以指
    數漲跌及表現結算贏虧之行為，具有以保證金交易、隨時結
    算損益及未來期間履約之性質，則係屬從事以台股現貨指數
    為標的之期貨交易，為期貨交易法所規範。行政院金融監督
    管理委員會96年10月16日金管證七字第0960054375號函1份
    可憑。而所謂「賭博」，係以偶然輸贏決定財物得喪之謂。
(二)、本件起訴書所稱金沙期貨網路賭博公司，該公司所架設網站
    之賭博方式，係以台灣期貨交易所當日之臺灣證券交易所發
    行量加權股價指數（以下簡稱「台股期貨指數」）為準，提
    供單雙（以台股加權指數成交當時之小數點後二碼為基準，
    偶數是雙、奇數是單，如集中市場大盤指數係 7000.12點，
    則賭雙為贏）、大小（以台股加權指數成交當時之小數點最
    一碼為基準，最後一碼為0－4為小、5－9為大）、樂透（以
    台股加權指數成交當時之小數點後二碼相同時為贏）、幸運
    碼（以台股加權指數成交當時之小數點最後一碼相同為贏）
    等方式供賭客選擇下注，並與之對賭，僅係以無法操縱之台
    股期貨指數作為射倖之用的不確定因素，先於當日收盤前接
    受賭客下注後，以當日台股期貨收盤時之指數，決定當日賭
    博的輸贏標準，再將彩金發放給賭贏之賭客並予以抽成，係
    以無人可事先操作控制或確定之數字作為判斷輸贏之標準，
    並非以指數漲跌結算贏虧，核與期貨交易之行為有間，應屬
    賭博之範疇。是上開被告丁○等人抗辯渠等以為該網站之賭
    博方式，只是單純賭博行為，即屬可採。
(三)、被告等人均陳稱金沙期貨網路賭博公司僅在測試階段，尚未
    開始營運云云，查證人即共同被告丁○、乙○○、證人胡占
    江、黃肇偉、己○○、張允齡、李慧珊、楊書密、陳景暘等
    人均證述：金沙期貨網路賭博公司僅在測試階段等語。且證
    人所述互核一致，此外並無其他積極證據足以證明金沙期貨
    網路賭博公司確已開始營運且有與賭客開始對賭之情形，職
    是，金沙期貨網路賭博公司所架設之網站既只是在測試階段
    ，尚未與不特定之賭客開始對賭，因刑法第266條第1項前段
    普通賭博罪與同法第268條後段之聚眾賭博罪，並無未遂犯
    之處罰，是此部分犯行亦無法以普通賭博及聚眾賭博罪相繩
    。
(四)、又起訴書所稱金沙期貨網路賭博公司，係委由真實姓名年籍
    不詳綽號為「JON」之成年男子負責金沙期貨網路賭博公司
    之賭博電腦程式、賭博網路之網頁伺服器架設及維修，並利
    用春發財務管理公司於96年2月1日，向新世紀資通股份有限
    公司所申請之網段（IP位置為218.32.211.32－218. 32.211
    .47），使用該網段中之固定式IP位置供218.32.211.35架設
    網域名稱為WWW.GS88.NET網頁（網頁之首頁名為「金沙財經
    網」，該網域名稱WWW.GS588.NET係透過GO DADDYSOFTWARE.
    INC.於95年8月17日於網路註冊申請使用），並將金沙財經
    網之網頁伺服器電腦主機放置於臺北市○○○路○段83 巷5
    號6樓，透過數據機連線至網際網路，以提供不特定人透過
    網際網路連線至該網站進行簽注賭博財物。則賭客既係透過
    網際網路連線至該網站進行簽注賭博財物，職是，該金沙期
    貨網路賭博公司實無提供任何固定之賭博場所，以供賭客聚
    賭，況該公司僅在測試階段尚未對外營運，業如前述，則金
    沙期貨公司透過架設網站之動作與不特定人賭博，並不構成
    刑法第268條前段之圖利供給賭博場所。
四、公訴人認為被告丙○○另涉有貪污治罪條例第4條第1項第5
    款、刑法第132條等罪嫌，無非係以被告丙○○之供述、證
    人劉熊、陳景暘、丁○、乙○○、胡占江、陳金堡之證述，
    及扣案之贓物現金11萬3400元、支票12張（面額計544萬零
    800元）、本票65張（面額839萬零8500元）、電腦24台、筆
    記型電腦5台、監視器2組、存摺59本、行動電話28支、傳真
    機9台、會員資料、帳冊乙批等為其主要論據。惟訊據被告
    丙○○堅決否認有上開犯行，辯稱：至大陸出國機票費用都
    是伊自行支出，至於吃飯、喝酒費用或係各自分攤，或係相
    互宴請，因伊與陳景暘間本屬熟識，至酒店消費，時常相互
    宴請，且新店轄區執行員警之姓名非屬機密，且伊亦未參與
    陳景暘地下期貨之經營，未收受所謂50萬元之紅利等語。經
    查：
(一)、貪污治罪條例第4條第1項第5款對於違背職務之行為收受賄
    賂罪，以公務員收受之不法報酬與其違背職務行為間具有一
    定之對價關係，苟非關於違背職務行為之報酬，即不得謂為
    賄賂。
(二)、證人丁○於偵查中證稱：「（問：丙○○在大陸住酒店、吃
    飯、喝酒的錢，是否你們公司支付？）飯店是他自己刷的，
    吃飯和酒錢是由乙○○先代墊，回來再分攤。」等語（見96
    年5月17日偵訊筆錄）；陳景暘96年5月18日陳稱：「（問：
    丙○○和你們去大陸所花費的飯錢、酒錢、住飯店的錢，是
    否也是由你們公司的帳支出？）不是。丙○○只是和我們一
    起同行，丙○○去那邊他是去喝酒的，我們是去玩K他命的
    。（問：丙○○沒有和我們一起喝酒、吃飯嗎？）有。但是
    我們喝酒吃飯的錢，有時候是我們請，有時候是他請的」等
    語（見96年5月18日偵訊筆錄），依上開證人所述，被告出
    國費用係自行支出，吃飯、喝酒費用或係各自分攤，或係相
    互宴請。況依卷附中國信託商業銀行陳報之被告丙○○94年
    月1日至96年3月31日間之刷卡明細所示（96年度偵字第1040
    1號卷第192頁以下），丙○○確係有以個人信用卡簽單購買
    出國機票之記錄，是被告出國旅遊是否係接受證人陳景暘等
    人之招待，確有可疑。
(三)、依如附表四編號2、3所示丙○○與陳景暘之通話監聽譯文，
    固為丙○○委請證人陳景暘代為訂房間，但費用由誰支付，
    不得而知，另附表四編號4所示對話內容，陳景暘向丙○○
    說他與胡占江等五、六人今天出國要去大陸，問丙○○明天
    要不要過去，但丙○○答星期三才要過去等語，可知丙○○
    並未刻意與陳景暘等人相約一起出國。上開通聯譯文均不足
    為不利丙○○之認定。
(四)、96年4月18日經警持搜索票至陳景暘位於臺北縣土城市○○
    路○段77之8號住處內搜索，固扣得帳冊中有記載「絕色
    24000（賓哥）」，證人即負責金沙公司帳務及帳冊登載之
    乙○○於偵查中固證稱：「（提示帳冊影本（編號5）第8頁
    內記載「絕色24000（賓哥）」什麼錢？）這是我哥和丙○○去絕色酒店喝酒的錢，是他請丙○○。」等語。而如附表
    四編號1所示通聯譯文內容，證人陳景暘確有邀丙○○至富
    豪酒店喝酒，惟證人彭奕翔於97年4月3日在本院審理時具結
    證稱：「我從事酒店業務經理職務，做15年了，我在農安街
    34號叫黃金酒吧工作，公司有兩家店，另一家在德惠街34號
    ，叫長虹酒吧。我曾在富豪酒吧工作，長虹以前叫富豪。酒
    店業務經理之業務內容是客戶要喝酒會打電話給我，我幫他
    們安排包廂及酒及小姐。在93至96年間丙○○曾打電話給我
    ，請我安排包廂事宜，丙○○喝酒次數不多，但我對他印象
    深刻，他喝酒一年約三、四次，他每次給現金都是連號新鈔
    ，而且他有特殊身分，所以印象深刻，因為他是警務人員。
    在93至96年間有一位陳景暘也曾到公司喝酒消費，我原來不
    知道他本名，這陣子才知道，我們本來都稱他志理。我見過
    丙○○跟陳景暘一起到公司喝酒，有時候他們會請來請去，
    有時候丙○○自己坐的小姐他會自己給我錢，一年約三、四
    次，我印象很深刻。我記得在96年4月中左右，丙○○曾宴
    請陳景暘到公司消費，費用高達10幾萬元... 我記得買單是
    10萬零7千，7千元部分是客人陳世傑叫的小姐，所以他堅持
    要自己付7千元給我，所以我有把他付給我的7千元還丙○○
    ，當天是丙○○付帳的。丙○○一年才來三、四次，有時候
    自己坐的小姐自己給錢，有時候他有來，很早來很早走，比
    志理他們早離場，有時候很晚來坐一下跟陳景暘就走，我印
    象中他來坐一下就離開的就由志理來付錢，應該是志理請客
    次數較多。志理是請很多人，他每次來都八個以上的人來。
    」等語，足徵丙○○與陳景暘間確有時常互相宴請情形，自
    難僅憑上開通聯譯文之記載，即認丙○○有收受不正利益之
    情事。
(五)、另查丙○○於本件行為時，係任職臺北縣政府警察局土城分
    局技術教官，雖屬警察人員，然對本件其他被告非法經營地
    下期貨公司之犯罪行為之取締，並非其職掌之範圍。其入股
    陳景暘所經營之地下期貨公司，受有分派之利潤50萬元，並
    介紹任職於台北縣政府警察局刑事警察大隊偵查佐劉熊及台
    北縣政府警察局新店分局陳金堡教官與陳景暘等人認識，另
    透過劉熊打探陳景暘、丁○等人經營地下期貨公司及電腦網
    路賭博公司所屬轄區之執行員警姓名，及介紹轄區員警予陳
    景暘等人認識，並要求渠等「照顧」陳景暘等人所開設之地
    下期貨公司及網路賭博公司，固屬非是，然尚難認與其職務
    具有關連性，無從認其有何違背職務之行為及受領之利潤50
    萬元係與其違背職務之行為具有對價關係之所得。
(六)、至扣案之贓物現金11萬3400元、支票12張（面額計544萬零
    800元）、本票65張（面額839萬零8500元）、電腦24台、筆
    記型電腦5台、監視器2組、存摺59本、行動電話28支、傳真
    機9台、會員資料等資料，亦不足以證明被告有上述之犯行
    ，均不足為不利被告之認定。
(七)、又被告丙○○透過任職於臺北縣政府警察局刑事警察大隊偵
    查佐劉熊及透過不知情之臺北縣政府警察局新店分局陳金堡
    教官等管道，打探陳景暘、丁○等人經營地下期貨公司及電
    腦賭博網路所屬轄區內之執行員警姓名，其所欲探知之內容
    ，難認係關於國防以外之秘密，是亦無從以刑法第132條罪
    名相繩。
五、綜上所述，公訴人所舉證據，顯未達於一般之人均不致有所
    懷疑，而得確信為真實之程度，尚不足使本院形成被告乙○○、甲○○、丁○、己○○、丙○○有公訴人所指述之此部
    分犯行，自屬不能證明上開被告等人此部分犯罪，惟因公訴
    人認此部分與前開論罪科刑部分有裁判上一罪之關係，故不
    另為無罪之諭知。
六、被告戊○○經合法傳喚，無正當理由不到庭，爰不待其陳述
    ，逕行判決。
據上論斷，應依刑事訴訟法第369條第1項前段、第371條、第370
條但書、第364條、第299條第1項前段、第300條，期貨交易法第
112條第2、3款，刑法第11條前段、第28條、第266條第1項前段
、第268條後段、第55條、第47條第1項、第38條第1項第2、3款
，刑法施行法第1條之1，中華民國九十六年罪犯減刑條例第2條
第1項第3款、第7條，判決如主文。
本案經檢察官陳傳宗到庭執行職務。
中    華    民    國    99    年    1     月    26    日
                  刑事第十二庭審判長法  官  蔡永昌
                                    法  官  吳啟民
                                    法  官  蔡國在
以上正本證明與原本無異。
如不服本判決，應於收受送達後10日內向本院提出上訴書狀，其
未敘述上訴之理由者並得於提起上訴後10日內向本院補提理由書
（均須按他造當事人之人數附繕本）「切勿逕送上級法院」。
                                    書記官  顧哲瑜
中    華    民    國    99    年    1     月    26    日
附錄本案論罪科刑法條全文：
期貨交易法第112條
有下列情事之一者，處7年以下有期徒刑，得併科新臺幣3百萬元
以下罰金：
一、未經許可，擅自經營期貨交易所或期貨交易所業務者。
二、未經許可，擅自經營期貨結算機構者。
三、違反第56條第1項之規定者。
四、未經許可，擅自經營槓桿交易商者。
五、未經許可，擅自經營期貨信託事業、期貨經理事業、期貨顧
    問事業或其他期貨服務事業者。
六、期貨信託事業違反第84條第1項規定募集期貨信託基金者。
七、違反第106條、第107條或第108條第1項之規定者。
刑法第266條第1項
在公共場所或公眾得出入之場所賭博財物者，處1千元以下罰金
。但以供人暫時娛樂之物為賭者，不在此限。
刑法第268條
意圖營利，供給賭博場所或聚眾賭博者，處三年以下有期徒刑，
得併科3千元以下罰金。
附表一：
┌──┬───────┬─────┬───────┬────────────┐
│編號│物品名稱及內容│數量及單位│所有人 /持有人│扣案日期及地點          │
├──┼───────┼─────┼───────┼────────────┤
│ 1  │現金（新臺幣）│8萬元     │己○○        │96年4 月18日於臺北縣樹林│
│    │              │          │              │市○○街137 號9 樓      │
├──┼───────┼─────┼───────┼────────────┤
│ 2  │手機（00000000│1支       │同上          │同上                    │
│    │18）          │          │              │                        │
├──┼───────┼─────┼───────┼────────────┤
│ 3  │SNYYEX PDA    │1台       │甲○○        │同上                    │
├──┼───────┼─────┼───────┼────────────┤
│ 4  │隨身碟        │2支       │同上          │同上                    │
├──┼───────┼─────┼───────┼────────────┤
│ 5  │浴室內取出錄音│11捲      │同上          │同上                    │
│    │帶（賭客下單錄│          │              │                        │
│    │音）          │          │              │                        │
├──┼───────┼─────┼───────┼────────────┤
│ 6  │房間內錄音帶（│8捲       │同上          │同上                    │
│    │賭客下單錄音）│          │              │                        │
├──┼───────┼─────┼───────┼────────────┤
│ 7  │客戶、帳戶等資│1批       │同上          │同上                    │
│    │料            │          │              │                        │
├──┼───────┼─────┼───────┼────────────┤
│ 8  │地面電話      │13支      │同上          │同上                    │
├──┼───────┼─────┼───────┼────────────┤
│ 9  │傳真機        │1台       │同上          │同上                    │
├──┼───────┼─────┼───────┼────────────┤
│ 10 │列表機        │1台       │同上          │同上                    │
├──┼───────┼─────┼───────┼────────────┤
│ 11 │錄音機        │12台      │同上          │同上                    │
├──┼───────┼─────┼───────┼────────────┤
│ 12 │辦公室主機、鍵│1組       │同上          │同上                    │
│    │盤、2液晶螢幕 │          │              │                        │
├──┼───────┼─────┼───────┼────────────┤
│ 13 │大辦公室內5 主│1組       │同上          │同上                    │
│    │機、6螢幕     │          │              │                        │
└──┴───────┴─────┴───────┴────────────┘
附表二：
┌──┬───────┬─────┬───────┬────────────┐
│編號│物品名稱及內容│數量及單位│所有人 /持有人│扣案日期及地點          │
├──┼───────┼─────┼───────┼────────────┤
│ 1  │電腦主機      │2台       │戊○○        │96年4 月18日於臺北市南京│
│    │              │          │              │東路4 段186 號8 樓之5 ，│
│    │              │          │              │於客廳查獲              │
├──┼───────┼─────┼───────┼────────────┤
│ 2  │電腦螢幕      │3台       │同上          │同上，於客廳查獲        │
├──┼───────┼─────┼───────┼────────────┤
│ 3  │電腦鍵盤      │2個       │同上          │同上，於客廳查獲        │
├──┼───────┼─────┼───────┼────────────┤
│ 4  │SANYO傳真機   │1台       │同上          │同上，於客廳查獲        │
├──┼───────┼─────┼───────┼────────────┤
│ 5  │電話機（02-257│3台       │同上          │同上，於客廳查獲        │
│    │05443 、02-257│          │              │                        │
│    │05442、02-2570│          │              │                        │
│    │5358）        │          │              │                        │
├──┼───────┼─────┼───────┼────────────┤
│ 6  │TECOM數據機   │2台       │同上          │同上，於客廳查獲        │
├──┼───────┼─────┼───────┼────────────┤
│ 7  │電話子機（02-2│1台       │同上          │同上，於客廳查獲        │
│    │0000000）     │          │              │                        │
├──┼───────┼─────┼───────┼────────────┤
│ 8  │帳冊          │1本       │同上          │同上，於客廳桌面查獲    │
├──┼───────┼─────┼───────┼────────────┤
│ 9  │下單交易紀錄  │1疊       │同上          │同上，於客廳桌面查獲    │
├──┼───────┼─────┼───────┼────────────┤
│ 10 │存根聯        │1張       │同上          │同上，於客廳電視櫃抽屜查│
│    │              │          │              │獲                      │
├──┼───────┼─────┼───────┼────────────┤
│ 11 │日盛銀行松山分│1本       │同上          │同上，於房間內          │
│    │行存簿        │          │              │                        │
├──┼───────┼─────┼───────┼────────────┤
│ 12 │支票          │1張       │同上          │同上，於房間內          │
├──┼───────┼─────┼───────┼────────────┤
│ 13 │帳冊          │1本       │同上          │同上，於房間內          │
├──┼───────┼─────┼───────┼────────────┤
│ 14 │隨身碟        │1支       │同上          │同上，於房間內          │
├──┼───────┼─────┼───────┼────────────┤
│ 15 │現金（新臺幣）│3萬元     │同上          │同上，於房間內          │
├──┼───────┼─────┼───────┼────────────┤
│ 16 │匯款單        │1份       │同上          │同上，於房間內          │
├──┼───────┼─────┼───────┼────────────┤
│ 17 │交易明細      │1疊       │同上          │同上，於房間內          │
├──┼───────┼─────┼───────┼────────────┤
│ 18 │隨行筆記      │1份       │同上          │同上，於房間內          │
├──┼───────┼─────┼───────┼────────────┤
│ 19 │行動電話      │5具       │同上          │同上，於房間內          │
├──┼───────┼─────┼───────┼────────────┤
│ 20 │節費卡        │19張      │同上          │同上，於房間內          │
├──┼───────┼─────┼───────┼────────────┤
│ 21 │傳真單        │1疊       │同上          │同上，於客廳椅櫃        │
├──┼───────┼─────┼───────┼────────────┤
│ 22 │存根聯        │1疊       │同上          │同上，於客廳椅櫃        │
├──┼───────┼─────┼───────┼────────────┤
│ 23 │記錄單        │1疊       │同上          │同上，於客廳椅櫃        │
├──┼───────┼─────┼───────┼────────────┤
│ 24 │客戶資料      │3本       │同上          │同上，於客廳椅櫃        │
└──┴───────┴─────┴───────┴────────────┘
附表三：監聽譯文
┌─┬──────┬─┬───┬───┬──────────────┐
│編│日期時間    │連│監察:A│對方:B│ 談  話  內  容  譯  文     │
│號│            │絡│姓名及│姓名及│                            │
│  │            │方│電話號│電話號│                            │
│  │            │向│碼    │碼    │                            │
├─┼──────┼─┼───┼───┼──────────────┤
│1 │95.10.05-14 │←│丙○○│陳景暘│Ａ：喂。                    │
│  │：18：47（板│  │093062│095593│Ｂ：喂，「炳哥」。          │
│  │檢95年度他字│  │5119  │1000  │Ａ：「志理」（音譯），ㄟ，你│
│  │7604號（卷一│  │      │      │    好。                    │
│  │）第414-415 │  │      │      │Ｂ：呀，那個.. 那 個.. 你「 │
│  │頁）        │  │      │      │    中標」了你知道喔。      │
│  │            │  │      │      │Ａ：我知道呀。              │
│  │            │  │      │      │Ｂ：你知道喔。              │
│  │            │  │      │      │Ａ：這樣生活也比較快樂。    │
│  │            │  │      │      │Ｂ：…，那個…我要跟你說，我│
│  │            │  │      │      │    們那個「大公司」總共「ㄆ│
│  │            │  │      │      │    ㄨㄚˋ」（拆分的意思）…│
│  │            │  │      │      │    第一次「ㄆㄨㄚˋ」25，阿│
│  │            │  │      │      │    第二次「ㄆㄨㄚˋ」15…。│
│  │            │  │      │      │Ａ：喔喔喔…呀你有收去就好了│
│  │            │  │      │      │    。                      │
│  │            │  │      │      │Ｂ：有呀…呀我…還有9 月底的│
│  │            │  │      │      │    ….. 疑 …9 月初…9 月初│
│  │            │  │      │      │    的…9 月初還有「ㄆㄨㄚˋ│
│  │            │  │      │      │    」一個「10萬」的。      │
│  │            │  │      │      │Ａ：好好好，那就「25」….   │
│  │            │  │      │      │    。                      │
│  │            │  │      │      │Ｂ：呀這樣總共「25」、「15  │
│  │            │  │      │      │    」，呀還有「10萬」，總共│
│  │            │  │      │      │    「ㄆㄨㄚˋ」（分的意思）│
│  │            │  │      │      │    「50」了。              │
│  │            │  │      │      │Ａ：喔喔。                  │
│  │            │  │      │      │Ｂ：呀你知道嗎…那你就自己記│
│  │            │  │      │      │    得就好了。              │
│  │            │  │      │      │Ａ：「25」拿去了嘛。        │
│  │            │  │      │      │Ｂ：「25」拿去了，還有第二次│
│  │            │  │      │      │    …。                    │
│  │            │  │      │      │Ａ：「15」跟一個「10」嘛。  │
│  │            │  │      │      │Ｂ：第二次「15」，呀第三次「│
│  │            │  │      │      │    10萬」。                │
│  │            │  │      │      │Ａ：我知道。                │
│  │            │  │      │      │Ｂ：呀這樣總共「50」，跟你「│
│  │            │  │      │      │    會」（台語音譯：「照會」│
│  │            │  │      │      │    之意）一下。            │
│  │            │  │      │      │Ａ：呀這樣，還有「28」嘛。  │
│  │            │  │      │      │Ｂ：還有「28」。            │
│  │            │  │      │      │Ａ：好，我知道。            │
│  │            │  │      │      │Ｂ：呀你的9 月份還沒有「ㄆㄨ│
│  │            │  │      │      │    ㄚˋ」（分的意思）啦。  │
│  │            │  │      │      │Ａ：好，沒關係。            │
│  │            │  │      │      │Ｂ：呀這樣你知道喔。        │
│  │            │  │      │      │Ａ：那這樣，到時候我先拿「13│
│  │            │  │      │      │    」給你好了。            │
│  │            │  │      │      │Ｂ：沒關係啦，你慢慢來。    │
│  │            │  │      │      │Ａ：我知道呀…。            │
│  │            │  │      │      │Ｂ：免啦…免啦…你如果有要用│
│  │            │  │      │      │    的話就個呀，沒關係啦…免│
│  │            │  │      │      │    啦，你都拿去就好了…沒關│
│  │            │  │      │      │    係啦。                  │
│  │            │  │      │      │Ａ：那個我到時候再處理。    │
│  │            │  │      │      │Ｂ：沒關係呀，你就慢慢「ㄆㄨ│
│  │            │  │      │      │    ㄚˋ」（台語）沒有差呀，│
│  │            │  │      │      │    有時候…。              │
│  │            │  │      │      │Ａ：嗯嗯嗯。                │
│  │            │  │      │      │Ｂ：差不多在一、二次就結束了│
│  │            │  │      │      │    呀。                    │
│  │            │  │      │      │Ａ：好啦，我知道。          │
│  │            │  │      │      │Ｂ：就扣完了呀。            │
│  │            │  │      │      │Ａ：好啦，我知道，見面再那個│
│  │            │  │      │      │    。                      │
│  │            │  │      │      │Ｂ：過來就都是「ㄆㄨㄚˋ」  │
│  │            │  │      │      │    （分的意思）現金了呀。  │
│  │            │  │      │      │Ａ：喔喔喔，好。            │
│  │            │  │      │      │Ｂ：ㄟ呀，就是都要給你了呀。│
│  │            │  │      │      │Ａ：好，我知道。            │
│  │            │  │      │      │Ｂ：現在就是到8 月份的就是9 │
│  │            │  │      │      │    …「ㄆㄨㄚˋ」（分的意思│
│  │            │  │      │      │    ）「50」就對了。        │
│  │            │  │      │      │Ａ：那個我知道了。          │
│  │            │  │      │      │Ｂ：好好。                  │
│  │            │  │      │      │Ａ：好，拜拜。              │
├─┼──────┼─┼───┼───┼──────────────┤
│2 │95.10.30-13 │←│丙○○│陳景暘│Ａ：喂。                    │
│  │：18：46（同│  │093062│095593│Ｂ：ㄟ，「彬哥」。          │
│  │上偵查卷第  │  │5119  │1000  │Ｂ：呀，新店那邊有沒有。    │
│  │416頁）     │  │      │      │Ａ：ㄟ。                    │
│  │            │  │      │      │Ｂ：嗯…住址怎麼辦，新店那裡│
│  │            │  │      │      │    有「業務單位」呀。      │
│  │            │  │      │      │Ａ：ㄟ。                    │
│  │            │  │      │      │Ｂ：呀，現在要怎麼處理比較好│
│  │            │  │      │      │    ？                      │
│  │            │  │      │      │Ａ：什麼事情？              │
│  │            │  │      │      │Ｂ：沒有呀，就有業務單位在新│
│  │            │  │      │      │    店，我們前幾天去吃飯…。│
│  │            │  │      │      │Ａ：喔，我知道呀。          │
│  │            │  │      │      │Ｂ：嗯。                    │
│  │            │  │      │      │Ａ：呀要怎麼辦？            │
│  │            │  │      │      │Ｂ：呀是說有在做…需要不需要│
│  │            │  │      │      │    …。                    │
│  │            │  │      │      │Ａ：「劉熊」那喔？          │
│  │            │  │      │      │Ｂ：不是「劉熊」那裡，「劉熊│
│  │            │  │      │      │    」那裡OK了不是嗎，現在是│
│  │            │  │      │      │    「管區」呀。            │
│  │            │  │      │      │Ａ：好呀，好呀。            │
│  │            │  │      │      │Ｂ：你看要怎麼那個比較好？  │
│  │            │  │      │      │Ａ：我打給你。（對照第03通譯│
│  │            │  │      │      │    文）Ｂ：你要打給我喔？  │
│  │            │  │      │      │Ａ：ㄟ呀。                  │
│  │            │  │      │      │Ｂ：好好。                  │
├─┼──────┼─┼───┼───┼──────────────┤
│3 │95.10.30-13 │→│丙○○│陳景暘│Ｂ：喂。                    │
│  │：21：21（同│  │091791│095593│Ａ：喂，「志理」喔。        │
│  │上偵查卷第41│  │8915  │1000  │Ｂ：ㄟ，「彬哥」。          │
│  │6頁）       │  │      │      │Ａ：呀你看勒？              │
│  │            │  │      │      │Ｂ：嗯…我是說先問你一下，看│
│  │            │  │      │      │    怎麼處理才好呀。        │
│  │            │  │      │      │Ａ：業務單位那裡喔？        │
│  │            │  │      │      │Ｂ：ㄟ只有業務單位那裡而已，│
│  │            │  │      │      │    呀…那是要…你看是要跟「│
│  │            │  │      │      │    管區的」「ㄊㄡˋ頭一下」│
│  │            │  │      │      │    （台語：照會之意）還是怎│
│  │            │  │      │      │    樣？                    │
│  │            │  │      │      │Ａ：偵查隊啦。              │
│  │            │  │      │      │Ｂ：給偵查隊？              │
│  │            │  │      │      │Ａ：刑事組呀。              │
│  │            │  │      │      │Ｂ：給「劉熊」（音譯）那就好│
│  │            │  │      │      │    了喔？                  │
│  │            │  │      │      │Ａ：刑事組，看新店（分局）那│
│  │            │  │      │      │    邊需不需要。            │
│  │            │  │      │      │Ｂ：這樣喔。                │
│  │            │  │      │      │Ａ：ㄟ呀，「管區的」…「管區│
│  │            │  │      │      │    的」可能比較不敢吧。    │
│  │            │  │      │      │Ｂ：呀，可是「管區的」…「管│
│  │            │  │      │      │    區的」比較密切呀。      │
│  │            │  │      │      │Ａ：「管區的」是上次那個嗎？│
│  │            │  │      │      │Ｂ：他現在在旁邊租，不知道是│
│  │            │  │      │      │    不是同一個，是在那附近啦│
│  │            │  │      │      │    ，不知道有沒有超過上次那│
│  │            │  │      │      │    一個。                  │
│  │            │  │      │      │Ａ：對呀那個地址也要問一下呀│
│  │            │  │      │      │    。                      │
│  │            │  │      │      │Ｂ：對呀也要問一下呀，才知道│
│  │            │  │      │      │    ；呀那這樣就再給「劉熊」│
│  │            │  │      │      │    就好了是不是。          │
│  │            │  │      │      │Ａ：現在是依「劉熊」為主呀。│
│  │            │  │      │      │Ｂ：這樣喔。                │
│  │            │  │      │      │Ａ：呀，可是那也不能動呀。  │
│  │            │  │      │      │Ｂ：呀，可是「管區」會來查戶│
│  │            │  │      │      │    口。                    │
│  │            │  │      │      │Ａ：去再看怎樣呀。          │
│  │            │  │      │      │Ｂ：如果有去的話…。        │
│  │            │  │      │      │Ａ：有去的話再看怎樣呀，現在│
│  │            │  │      │      │    很少去了啦。            │
│  │            │  │      │      │Ｂ：這樣喔。                │
│  │            │  │      │      │Ａ：對呀。                  │
│  │            │  │      │      │Ｂ：好，那就…。            │
│  │            │  │      │      │Ａ：現在「管區」那有那麼認真│
│  │            │  │      │      │    。                      │
│  │            │  │      │      │Ｂ：那就先把住址報給「劉熊」│
│  │            │  │      │      │    ，呀「管區的」如果講什麼│
│  │            │  │      │      │    再…。                  │
│  │            │  │      │      │Ａ：對啦，對啦。            │
│  │            │  │      │      │Ｂ：這樣喔，好，那我就把地址│
│  │            │  │      │      │    傳簡訊給你可以嗎？      │
│  │            │  │      │      │Ａ：嗯…60那隻好了（比對編號│
│  │            │  │      │      │    06通簡訊）              │
│  │            │  │      │      │Ｂ：傳60那隻，好，那我知道。│
│  │            │  │      │      │Ａ：好。                    │
│  │            │  │      │      │Ｂ：好，OK，拜拜。          │
├─┼──────┼─┼───┼───┼──────────────┤
│4 │95.10.30-15 │←│丙○○│陳景暘│【簡訊】北縣新店市○○路○段│
│  │：49：23（同│  │096072│095593│89號10樓之2_x3002_新店市光明│
│  │上偵查卷第41│  │3123  │1000  │街82號2 樓_x3002_           │
│  │7頁）       │  │      │      │                            │
├─┼──────┼─┼───┼───┼──────────────┤
│5 │95.11.13-17 │→│陳景暘│丁○（│Ａ：喂，怎樣？              │
│  │：59：26（同│  │095593│申登人│Ｂ：「莎菲露」說那個，我們…│
│  │上偵查卷第  │  │1000  │：章靜│    現在不是都在北縣嗎？    │
│  │417頁）     │  │      │文）  │Ａ：嗯。                    │
│  │            │  │      │092177│Ｂ：是不是？                │
│  │            │  │      │1101  │Ａ：嗯，怎樣？              │
│  │            │  │      │      │Ｂ：嗯…呀…需不需要緊張？  │
│  │            │  │      │      │Ａ：什麼意思我聽不懂。      │
│  │            │  │      │      │Ｂ：因為我們順便「試試看嘛」│
│  │            │  │      │      │    ，因為都在北縣對不對，試│
│  │            │  │      │      │    試看「那個」是不是「照說│
│  │            │  │      │      │    照走」（台語音譯：指如約│
│  │            │  │      │      │    定一般）。              │
│  │            │  │      │      │Ａ：要怎麼試。              │
│  │            │  │      │      │Ｂ：看有沒有人會來「通知」  │
│  │            │  │      │      │    呀。                    │
│  │            │  │      │      │Ａ：呀…不那「點」會不會…也│
│  │            │  │      │      │    不知道呀？              │
│  │            │  │      │      │Ｂ：嗯呀，就是要看這樣子呀  │
│  │            │  │      │      │Ａ：呀…呀…沒有辦法掌握呀，│
│  │            │  │      │      │    要怎麼試？呀…如果有啥的│
│  │            │  │      │      │    話，「彬哥」（丙○○）一│
│  │            │  │      │      │    定會打…。              │
│  │            │  │      │      │Ｂ：對啦對啦。              │
│  │            │  │      │      │Ａ：一定會打給我的呀。      │
│  │            │  │      │      │Ｂ：如果是這樣的話，就那個，│
│  │            │  │      │      │    如果「沒代沒誌」（台語）│
│  │            │  │      │      │    又出事的時候…。        │
│  │            │  │      │      │Ａ：ㄟ。                    │
│  │            │  │      │      │Ｂ：是不是就等於代表「那個」│
│  │            │  │      │      │    沒有那個呀，沒用？呀是希│
│  │            │  │      │      │    望不要這樣子啦，希望他一│
│  │            │  │      │      │    定那個呀。              │
│  │            │  │      │      │Ａ：這個就變成「信任」而已呀│
│  │            │  │      │      │    ，也沒辦法呀，看「彬哥」│
│  │            │  │      │      │    （丙○○）能不能信任這樣│
│  │            │  │      │      │    子而已呀。              │
│  │            │  │      │      │Ｂ：他…咱是「百面百」（台語│
│  │            │  │      │      │    音譯：指100%）的…。    │
│  │            │  │      │      │Ａ：對呀，呀就變成…應該現在│
│  │            │  │      │      │    是先不用想這個啦。      │
│  │            │  │      │      │Ｂ：我的意思也是說不用說緊張│
│  │            │  │      │      │    到那個呀。              │
│  │            │  │      │      │Ａ：對呀，呀那到底…到底…搞│
│  │            │  │      │      │    不好是說氣話…還是怎樣，│
│  │            │  │      │      │    也不知道呀，實際狀況…呀│
│  │            │  │      │      │    就有聽到這個風聲呀，自己│
│  │            │  │      │      │    就多注意一點這樣子就好了│
│  │            │  │      │      │    呀。                    │
│  │            │  │      │      │Ｂ：對呀，我就跟他說現在…嗯│
│  │            │  │      │      │    呀可是我聽「莎菲露」    │
│  │            │  │      │      │    講說，不是說都回去北市了│
│  │            │  │      │      │    ？我剛剛在說耶…我剛剛在│
│  │            │  │      │      │    問他說：「耶，不用太那個│
│  │            │  │      │      │    啦，現在都在北縣，他說沒│
│  │            │  │      │      │    有耶，他說他那天問的時候│
│  │            │  │      │      │    ，說都回去了耶，回去來內│
│  │            │  │      │      │    了。                    │
│  │            │  │      │      │Ａ：那個啦，「業務單位」…那│
│  │            │  │      │      │    個「接單的」對啦。      │
│  │            │  │      │      │Ｂ：呀！都回去了喔！        │
│  │            │  │      │      │Ａ：「接單的」都回去市內了。│
│  │            │  │      │      │Ｂ：這樣要注意喔。          │
│  │            │  │      │      │Ａ：嗯                      │
│  │            │  │      │      │Ｂ：我是說如果在那個的話，咱│
│  │            │  │      │      │    還有一層保障，如果是…那│
│  │            │  │      │      │    就不好勒，不要跟他「頭髮│
│  │            │  │      │      │    試火」勒。              │
│  │            │  │      │      │Ａ：對呀，我知道啦，我會叫他│
│  │            │  │      │      │    注意點。                │
│  │            │  │      │      │Ｂ：呦，呀之前不是都「撤退」│
│  │            │  │      │      │    了嗎？                  │
│  │            │  │      │      │Ａ：他就不知道怎樣…想呀。  │
│  │            │  │      │      │Ｂ：呦，呀他人出去喔？      │
│  │            │  │      │      │Ａ：回來了，回來台北了吧。  │
│  │            │  │      │      │Ｂ：好啦好啦，你跟他溝通就好│
│  │            │  │      │      │    了。                    │
│  │            │  │      │      │Ａ：好。                    │
├─┼──────┼─┼───┼───┼──────────────┤
│6 │95.11.16-19 │→│陳景暘│丙○○│陳景暘找丙○○晚點到台北富豪│
│  │：06：56（同│  │095593│093062│酒店（有女陪待）喝酒。      │
│  │上偵查卷第  │  │1000  │5119  │                            │
│  │418頁）     │  │      │      │                            │
├─┼──────┼─┼───┼───┼──────────────┤
│7 │95.11.20-20 │→│陳景暘│丙○○│丙○○跟陳景暘說他星期四中午│
│  │：02：14（同│  │095593│093062│就會到了，坐9點的，並要陳景 │
│  │上偵查卷第  │  │1000  │5119  │暘幫他訂一間3樓的房間。     │
│  │418 頁）    │  │      │      │                            │
├─┼──────┼─┼───┼───┼──────────────┤
│8 │95.11.22-14 │→│陳景暘│丙○○│陳景暘跟丙○○說明天到大陸後│
│  │：32：17（同│  │095593│093062│直接到櫃檯說名字就可以了。  │
│  │上偵查卷第  │  │1000  │5119  │                            │
│  │418 頁）    │  │      │      │                            │
├─┼──────┼─┼───┼───┼──────────────┤
│9 │95.12.14-13 │→│陳景暘│丙○○│陳景暘跟丙○○說他跟「胡哥」│
│  │：08：19（同│  │095593│093062│（胡占江）等5 、6 個人今天出│
│  │上偵查卷第  │  │1000  │5119  │國要去大陸，問丙○○明天要不│
│  │419 頁）    │  │      │      │要過去，丙○○說他星期三才要│
│  │            │  │      │      │過去…略…。                │
├─┼──────┼─┼───┼───┼──────────────┤
│10│95.12.15-16 │→│劉熊  │丙○○│Ａ：喂，你好！              │
│  │：45：50（同│  │091934│096072│Ｂ：喂，「劉熊」喔？我「彬哥│
│  │上偵查卷第  │  │6741  │3123  │    」。                    │
│  │419頁）     │  │      │      │Ａ：ㄏㄟ，「彬哥」。        │
│  │            │  │      │      │Ｂ：一件事麻煩你一下，好嗎？│
│  │            │  │      │      │Ａ：ㄏㄟ                    │
│  │            │  │      │      │Ｂ：那個…新店那一邊ㄏㄡ。  │
│  │            │  │      │      │Ａ：ㄏㄟ                    │
│  │            │  │      │      │Ｂ：現在有人進去，問看是不是│
│  │            │  │      │      │    你們裡面的，了解是那一邊│
│  │            │  │      │      │    的，再跟我講。（是指警察│
│  │            │  │      │      │    臨檢或取締）            │
│  │            │  │      │      │Ａ：喔。                    │
│  │            │  │      │      │Ｂ：給我問一下，再打電話給我│
│  │            │  │      │      │    。                      │
│  │            │  │      │      │Ａ：好。                    │
├─┼──────┼─┼───┼───┼──────────────┤
│11│96.03.21-09 │←│陳景暘│丙○○│Ａ：喂                      │
│  │：59：55（同│  │095516│02-268│Ｂ：喂。                    │
│  │上偵查卷第  │  │8360  │71280 │Ａ：ㄏㄟ                    │
│  │190頁）     │  │      │      │Ｂ：怎樣。                  │
│  │            │  │      │      │Ａ：你過去板橋唷。          │
│  │            │  │      │      │Ｂ：ㄏㄟ                    │
│  │            │  │      │      │Ａ：ㄏㄡ，阿有跟那個「劉ㄟ」│
│  │            │  │      │      │    問一下嗎？（劉ㄟ是指劉熊│
│  │            │  │      │      │    ）                      │
│  │            │  │      │      │Ｂ：我知道，我有遇到他才我問│
│  │            │  │      │      │    他。                    │
│  │            │  │      │      │Ａ：ㄏㄡ好阿，不然，那，先消│
│  │            │  │      │      │    息可再來照會ㄌㄟ。      │
│  │            │  │      │      │Ｂ：這樣喔                  │
│  │            │  │      │      │Ａ：ㄏㄟ阿，ㄏㄟ阿          │
│  │            │  │      │      │Ｂ：好我知，好，看怎樣我再打│
│  │            │  │      │      │    電話給你。              │
│  │            │  │      │      │Ａ：OK。                    │
└─┴──────┴─┴───┴───┴──────────────┘
附表四：監聽譯文
┌─┬──────┬─┬───┬───┬──────────────┐
│1 │95.11.16-19 │→│陳景暘│丙○○│譯文略載為：陳景暘找丙○○晚│
│  │：06：56（95│  │095593│093062│點到台北富豪酒店（有女陪待）│
│  │年度他字第76│  │1000  │5119  │喝酒。                      │
│  │04號偵查卷卷│  │      │      │                            │
│  │一第418 頁）│  │      │      │                            │
│  │            │  │      │      │                            │
├─┼──────┼─┼───┼───┼──────────────┤
│2 │95.11.20-20 │→│陳景暘│丙○○│譯文略載為：丙○○跟陳景暘說│
│  │：02：14（同│  │095593│093062│他星期四中午就會到了，坐9 點│
│  │上偵查卷第  │  │1000  │5119  │的，並要陳景暘幫他訂一間3 樓│
│  │418 頁）    │  │      │      │的房間。                    │
├─┼──────┼─┼───┼───┼──────────────┤
│3 │95.11.22-14 │→│陳景暘│丙○○│譯文略載為：陳景暘跟丙○○說│
│  │：32：17（同│  │095593│093062│明天到大陸後直接到櫃檯說名字│
│  │上偵查卷第  │  │1000  │5119  │就可以了。                  │
│  │418 頁）    │  │      │      │                            │
├─┼──────┼─┼───┼───┼──────────────┤
│4 │95.12.14-13 │→│陳景暘│丙○○│譯文略載為：陳景暘跟丙○○說│
│  │：08：19（同│  │095593│093062│他跟「胡哥」（胡占江）等5 、│
│  │上偵查卷第  │  │1000  │5119  │6個 人今天出國要去大陸，問黃│
│  │419 頁）    │  │      │      │炳嘉明天要不要過去，丙○○說│
│  │            │  │      │      │他星期三才要過去…略…。    │
└─┴──────┴─┴───┴───┴──────────────┘


司法院資訊處製作；財團法人民間司法改革基金會備份。
